【裁判字號】    90,訴,2577
【裁判日期】    920130
【裁判案由】    毒品危害防制條例
【裁判全文】
臺灣高雄地方法院刑事判決                          九十年度訴字第二五七七號
    公  訴  人  臺灣高雄地方法院檢察署檢察官
    被      告  乙○○  男  四.
    選任辯護人  林樹根律師
                洪茂松律師
                莊雯琇律師
右列被告因毒品危害防制條例案件，經檢察官提起公訴（九十年度偵字第一七一０八
號），本院判決如左：
    主  文
乙○○共同運輸第二級毒品，處有期徒刑柒年陸月。
扣案之安非他命壹包（驗後毛重壹仟壹佰參拾壹點玖公克）沒收銷燬之。
    事  實
一、乙○○本欲向某一不詳姓名年籍綽號「阿富」之成年男子購買第二級毒品安非他
    命供己施用，該綽號「阿富」之男子向乙○○表示其已經沒有毒品，乙○○與該
    綽號「阿富」之男子遂共同基於運輸第二級毒品之犯意聯絡，由該綽號「阿富」
    之男子與另一名不詳姓名年籍綽號「阿和」之成年男子聯絡後，委由乙○○向該
    綽號「阿和」之男子拿取安非他命一包，以攜回交予綽號「阿富」之男子。乙○○即依綽號「阿富」男子指示，於民國九十年三月八日晚上六時十分許，前往高
    雄縣鳳山市○○○路上之「天一遊戲場」內，再以電話號碼000000000
    0號行動電話撥打電話號碼0000000000號行動電話，與該綽號「阿和
    」之成年男子聯絡交付第二級毒品之事，旋該綽號「阿和」之男子即前往上開「
    天一遊戲場」內，並將裝有第二級毒品安非他命一包（驗前毛重一一三一點九五
    公克，驗後毛重一一三一點九公克）之紙袋交予乙○○，由乙○○攜回交予綽號
    「阿富」之人，於當日晚上六時二十分許，乙○○將上開第二級毒品安非他命一
    包攜出該遊戲場，在行經高雄縣鳳山市○○○路六００號前時，適有警員高雄縣
    政府警察局鳳山分局五甲派出所警員甲○○、丙○○及劉光俊在該處執行勤務，
    見乙○○形跡可疑，遂上前盤查，乙○○見狀，遂將手中持有之上開毒品丟置在
    地上欲逃離現場，惟仍經警當場壓制在地上查獲，並在現場扣得第二級毒品安非
    他命一包。
二、案經高雄縣政府警察局鳳山分局移送臺灣高雄地方法院檢察署檢察官偵查起訴。
    理  由
一、訊據被告乙○○對於其在前揭時、地，與綽號「阿和」之男子見面，該綽號「阿
    和」之人並攜帶扣案之第二級毒品安非他命前往赴約為之事實固坦承不諱，惟矢
    口否認有何運輸第二級毒品安非他命之犯行，辯稱：伊係要向綽號「阿富」之人
    購買毒品安非他命，因「阿富」手上沒有毒品，便表示要向綽號「阿和」之人購
    買，乃與伊及綽號「阿和」之人相約在「天一遊戲場」，當天「阿富」遲未出現
    ，綽號「阿和」之人遂表示要將安非他命賣予伊，因伊所帶金錢不足購買全部毒
    品，遂與綽號「阿和」之人一起走出遊戲場，欲往車上分裝毒品，後來綽號「阿
    和」之人見警員前來盤查，遂將其手上所執有之毒品丟在地上，毒品並不是伊拿
    的，伊有向警員表示毒品是前面綽號「阿和」的人所有，但警察沒有追上去，並
    表示只要抓到伊就可以，伊在警局中被警察毆打，頭部受傷流血，才供述有幫「
    阿富」拿毒品云云。
二、經查：
（一）右揭事實，業據被告乙○○於偵查中自承：「（問：扣案毒品何來？）阿富叫
      我來高雄向阿和拿東西，約在五甲」、「（問：阿富如何和你聯絡？）是我打
      0000000000號電話，要向他買毒品，他叫我去找阿和拿這包東西，
      沒有跟我約在哪裡交這包東西給阿富，因為他們在賣這東西的都很神秘，所以
      拿到東西之後，再用電話聯絡。」等語（見九十年三月九日偵訊筆錄）；及被
      告經檢察官聲請羈押，於本院訊問時亦供稱：「（問：對檢察官聲請羈押有何
      意見？）東西（指扣案之第二級毒品安非他命）是對方拿給我的，：：安非他
      命是我跟阿富說要買安（指安非他命），他說沒有，他有打電話叫我去那裡，
      幫他拿個東西」等情（見本院九十年三月九日訊問筆錄）。參以000000
      0000號行動電話係綽號「阿和」之人所使用，另0000000000行
      動電話係被告所使用各節，業據被告於偵訊及本院訊問時（見九十年十一月二
      十九日訊問筆錄）供述明確，而0000000000號行動電話於九十年三
      月八日下午六時十分三十秒時，確實撥打0000000000號行動電話，
      此亦有卷附通聯紀錄一份在卷可稽。又被告係因手中持裝有毒品安非他命之紙
      袋，經警巡邏時，發現其形跡可疑，向前盤查，而查獲等情，亦據證人即查獲
      之警員甲○○到庭結證明確。另扣案之白色粉末，係第二級毒品安非他命，此
      亦有高雄醫學大學附設中和紀念醫院九十年四月三十日檢驗報告一紙在卷可稽
      故被告案發當時，見警查緝，始將該包安非他命丟棄在路旁之事實，堪可認定
      。
（二）被告雖另以該包安非他命為「阿和」所有等前揭情詞置辨，然（１）依證人甲○○到庭具結證稱：「我與劉光俊、丙○○執行夜間防搶職務，我與劉光俊要
      進去天一遊樂場檢查可疑人物，但在該遊樂場外面還沒有進去時，即見到被告
      手持一包物品走出來，我們發現被告很可疑就上前檢查其攜帶物品，在我們要
      向他盤查時，被告就與我們發生扭打，並把該包物品丟在地上。」等語（見本
      院九十一年三月二十五日訊問筆錄）、「（問：被告走出電動玩具店時有無跟
      著一個人？）我並沒有看見被告走出來旁邊還有一個人，我當時看見被告自己
      一個人走出來，手上提著一包東西，後來該包東西丟在地上，」等情（見本院
      九十一年十月二十一日訊問筆錄）又被告經檢察官聲請羈押，於本院訊問時，
      亦供稱：「東西（指扣案之第二級毒品安非他命）是對方拿給我的」等語，已
      如前述，足見被告為警查獲當時，手中確實持有扣案之毒品安非他命無疑，被
      告事後翻異前詞，顯不足採。
      （２）警員並未刑求被告，此業據證人甲○○、丙○○到庭證述明確。而被告
      於九十年三月九日凌晨零點五分許，經警帶至大東醫院急診結果，依該院九十
      一年五月二十七日（九一）大東醫政字第０三四號函所載，雖有左枕部頭皮有
      一處淺裂傷（約二公分×零點三公分），少量流血，經急診處置及傷口包紮後
      ，隨即離去等情，然被告於本院九十一年三月二十五日訊問時供稱：「（問：
      對於大東醫院及看守所之回函有何意見？）無意見，我不知道為何頭部受傷。
      」等語；另參之證人甲○○到庭具結證稱：伊等上前要盤查被告時，被告與伊
      等發生扭打等情，及證人即查獲警員丙○○結證稱：「（問：對於大東醫院病
      歷有何意見？）那是因為被告反抗與我們發生扭打，我們壓制他時他頭部有擦
      到地面」等語（均見九十一年三月二十五日訊問筆錄），佐以被告於本院審理
      時亦供稱：「他們（指警員）要抓我時我有掙扎，他們將我壓制在地上」等情
      （見九十二年一月十六日審理筆錄），觀之前揭大東醫院所載傷勢，與上開所
      述被告因反抗逮捕，經警壓制在地所可能導致之傷害若合符節。再者，被告於
      進入臺灣高雄看守所時，先係辯稱：經警逮捕後，在路上遭警持槍托或用手腳
      打伊頭部及胸部云云（見卷附臺灣高雄看守所九十年十二月二十四日函檢附之
      臺灣看守所被告入所前受傷患病經過自述登記簿）；嗣於本院九十一年十月二
      十一日訊問時又辯稱：頭部所受之傷，係在警局製作筆錄時，警員丙○○用手
      打伊頭部，所造成云云，前後供述迥然有異，被告所辯，並不足採信。（３）
      被告經檢察官聲請羈押，於本院訊問時辯稱：「東西（指扣案之安非他命）是
      對方拿給我的，我不知道裡面是什麼東西」云云，此與被告上開所辯稱：扣案
      之安非他命係伊要向綽號「阿和」之人購買，以供自己施用之情，顯然前後齟
      齬，益見被告上開所辯，委不足採。
（三）綜上所述，本件事證明確，被告犯行洵堪認定。
二、按運輸毒品行為係指一切轉運或輸送毒品之情形而言，不論係自國外輸入或國內
    各地間之輸送，凡將毒品由甲地運輸至乙地，均屬之，且一旦起運，運輸行為即
    屬既遂，即使中途被截獲亦然（最高法院九十年度臺上字第一二○號刑事判決參
    照）。又運輸行為並不以為他人輸送為必要，即為自己輸送者，亦包括在內（最
    高法院八十二年度第三次刑事庭會議決議參照）。本件被告受綽號「阿富」之人
    委託，在上開遊藝場，自綽號「阿和」處收受上開毒品，欲將上開毒品帶回臺南
    交予綽號「阿富」之人，步出遊藝場後，雖旋即為警查獲，然揆之上開實務見解
    ，核被告所為，係犯毒品危害防制條例第四條第二項運輸第二級毒品罪。被告與
    綽號「阿富」之人，就上開犯行，有犯意聯絡及行為分擔，為共同正犯。被告持
    有第二級毒品，進而運輸，其持有之低度行為應為運輸之高度行為所吸收，不另
    論其持有第二級毒品罪。爰審酌被告為牟取私利，為人非法運輸第二級毒品安非
    他命，數量高達一千一百三十一點九五公克（驗後毛重一千一百三十一點九公克
    ），安非他命足以使施用者導致精神障礙、性格異常，甚至造成生命危險之生理
    成癮性及心理依賴性，嚴重戕害國民身心健康，危害社會治安至深且鉅，惡性非
    輕，惟念其係為貪圖自己受贈免費施用毒品，而受託運輸，致罹重典，並非主謀
    者，且尚未即獲利即為警查獲等一切情狀，量處如主文所示之刑。扣案之第二級
    毒品安非他命一包（驗後毛重一一三一點九公克），應依毒品危害防制條例第十
    八條第一項前段，沒收銷燬之。
據上論斷，應依刑事訴訟法第二百九十九條第一項前段，毒品危害防制條例第四條第
二項、第十八條第一項前段，刑法第十一條前段、第二十八條，判決如主文。
中      華      民      國      九十二      年     一    月     三十    日
                                    臺灣高雄地方法院刑事第六庭
                                        審判長法官  李政庭
                                              法官  李怡諄
                                              法官  蘇雅慧
右正本證明與原本無異。
如不服本判決，應於判決送達後十日內，向本院提出上訴狀。
                                            書記官  林誠桂
中      華      民      國      九十二      年     一    月     三十    日
附錄本案論罪科刑法條
毒品危害防制條例第四條
製造、運輸、販賣第一級毒品者，處死刑或無期徒刑；處無期徒刑者，得併科新台幣
一千萬元以下罰金。
製造、運輸、販賣第二級毒品者，處無期徒刑或七年以上有期徒刑，得併科新台幣七
百萬元以下罰金。
製造、運輸、販賣第三級毒品者，處五年以上有期徒刑，得併科新台幣五百萬元以下
罰金。
製造、運輸、販賣專供製造或施用毒品之器具者，處一年以上七年以下有期徒刑，得
併科新台幣一百萬元以下罰金。
前四項之未遂犯罰之。


司法院資訊處製作；財團法人民間司法改革基金會備份。
